臺灣高雄地方法院刑事判決　　　　　　　　　　　　九十三年度易字第一一五九號
　　公　訴　人　臺灣高雄地方法院檢察署檢察官
　　被　　　告　甲○○
右列被告因竊盜案件，經檢察官聲請簡易判決處刑（九十三年度速偵字第一一○○號
），惟本院認不應以簡易判決處刑，簽移改依通常程序審理，並經本院合議庭裁定由
受命法官獨任進行簡式審判程序，本院判決如左：
    主  文
甲○○攜帶兇器竊盜，累犯，處有期徒刑捌月。扣案之開口剪參把、短鐵條拾參根及
安全帶壹條，均沒收。
    事  實
一、甲○○前因犯竊盜案件，經本院於民國八十九年五月二十三日以八十八年度易字
    第四九九四號刑事判決判處有期徒刑八月，併科罰金新台幣（下同）一萬五千元
    ，於同年六月二十二日確定，嗣於九十年六月一日因縮刑期滿執行完畢出監。詎
    其仍不知悔改，竟意圖為自己不法之所有，於九十三年七月十三日（起訴書誤載
    為同年四月十三日）晚間十時許，駕車攜帶其所有客觀上對人體生命安全構成威
    脅足供兇器使用之開口剪三把及短鐵條十三根，前往高雄縣內門鄉山區內，趁人
    不注意之際，利用所攜帶爬竿用之安全帶及短鐵條爬上電線桿，再以開口剪剪斷
    電纜線之方式，竊取台灣電力公司所有之ＰＶＣ風雨線（即低壓電線，長約二百
    八十公尺、重約二百二十六公斤、價值約六千元）得手後，放置在所駕車輛之後
    車廂內駕車逃逸。嗣於九十三年七月十四日凌晨一時十五分許，甲○○駕車行經
    高雄縣田寮鄉○○村○○○○道路時，因另案通緝中，為巡邏員警當場緝獲逮捕
    ，並從車上扣得其所有供竊盜用之開口剪三把、安全帶一條、短鐵條十三根等物
    ，及起出上開失竊之電線。
二、案經高雄縣政府警察局湖內分局報請臺灣高雄地方法院檢察署檢察官偵查後聲請
    簡易判決處刑。
    理  由
壹、程序方面：
    本件被告甲○○所犯係死刑、無期徒刑、最輕本刑為三年以上有期徒刑以外之罪
    ，其於準備程序就被訴事實為有罪之陳述，經受命法官告知簡式審判程序之旨，
    並聽取被告與公訴人之意見後，本院認無不得或不宜改依簡式審判程序進行之情
    事，爰依刑事訴訟法第二百七十三條之一第一項規定，裁定本件依簡式審判程序
    審理，合先敘明。
貳、實體方面：
一、右揭犯罪事實，業據被告甲○○於警偵訊及本院審理中均供認不諱，核與被害人
    台灣電力公司代理人乙○○於警詢時指述失竊之情節相符，並有贓物認領保管單
    一紙附卷可稽，及扣案之開口剪三把、安全帶一條、短鐵條十三根等物可資佐證
    ，足認被告之自白核與事實相符。本件事證明確，被告犯行洵堪認定。
二、按刑法第三百二十一條第一項第三款之攜帶兇器竊盜罪，係以行為人攜帶兇器竊
    盜為其加重條件，此所謂之兇器，其種類並無限制，凡客觀上足以對人之生命、
    身體、安全構成威脅，具有危險性之兇器均屬之，且祇須行竊時攜帶此種具有危
    險性之兇器為已足，並不以攜帶之初有行兇之意圖為必要（最高法院七十九年臺
    上字第五二五三號判例意旨參照）。查被告行竊時所持之開口剪三把及短鐵條十
    三根，均係金屬製成，有照片二張可稽，且質地堅硬銳利，客觀上顯對人之生命
    、身體安全構成威脅，自屬兇器無訛，是核被告所為，係犯刑法第三百二十一條
    第一項第三款之攜帶兇器竊盜罪。又被告前因竊盜案件，經本院以八十八年度易
    字第四九九四號判處有期徒刑八月併科罰金一萬五千元確定，嗣於九十年六月一
    日縮刑期滿執行完畢出監之事實，有臺灣高等法院被告全國前案紀錄表在卷可按
    ，其於有期徒刑執行完畢後，五年以內再犯本件有期徒刑以上之罪，為累犯，應
    依刑法第四十七條規定，加重其刑。爰審酌被告前已有二次竊盜前科，有臺灣高
    等法院被告全國前案紀錄表在卷可佐，經本院分別判處徒刑後，仍不知守法警惕
    ，因缺錢花用，貪圖私利，持足以危及他人安全之開口剪等工具竊取台電公司所
    有之電纜線，侵害他人財產權，破壞社會秩序，惟念及被告犯後已坦認犯行，復
    衡量其所竊之電纜線價值非高等一切情狀，量處被告如主文所示之刑，以資懲儆
    。
三、又扣案之開口剪三把、安全帶一條及短鐵條十三根，均係被告所有供本件竊盜所
    用之物，業經被告供明在卷，爰依刑法第三十八條第一項第二款之規定，併予宣
    告沒收。至扣案之鐮刀二把，雖係被告所有，然其於行竊時係將鐮刀放在車內，
    並未持以使用行竊，業據被告於本院訊問時供述明確，足見該鐮刀二把並非供竊
    盜所用，故不予宣告沒收，附此敘明。
據上論斷，應依刑事訴訟法第四百五十二條、第二百七十三條之一第一項、第二百九
十九條第一項前段，刑法第三百二十一條第一項第三款、第四十七條、第三十八條第
一項第二款，判決如主文。
本案經檢察官詹美玲到庭執行職務。
中      華      民      國      九十三      年    九    月        七    日
                                    臺灣高雄地方法院刑事第八庭
                                             法  官  吳俊龍
右正本證明與原本無異。
如不服本判決，得於判決送達之日起十日內，向本院提出上訴狀。
                                             書記官  許麗珠
中      華      民      國      九十三      年    九    月        八    日
附錄本判決論罪法條：
刑法第三百二十一條
犯竊盜罪而有左列情形之一者，處六月以上、五年以下有期徒刑：
一  於夜間侵入住宅或有人居住之建築物、船艦或隱匿其內而犯之者。
二  毀越門扇、牆垣或其他安全設備而犯之者。
三  攜帶兇器而犯之者。
四  結夥三人以上而犯之者。
五  乘火災、水災或其他災害之際而犯之者。
六  在車站或埠頭而犯之者。
前項之未遂犯罰之。
